



Контакты

+995 (591) 00 60 48

llirikk@gmail.com

Georgia, Batumi

Языки

Английский

Русский



Навыки

HTML

CSS

JavaScript

React

Redux



Ссылки







@kip_art

Кирилл Павляшик

Веб-разработчик

Профайл

Я веб-разработчик с более чем 4-летним опытом создания адаптивных и удобных веб-сайтов и приложений. Я владею **React** и **Redux** и хорошо разбираюсь в современных технологиях веб-разработки и лучших практиках. Я быстро учусь и всегда стремлюсь быть в курсе последних достижений в веб-разработке.

Опыт работы

Middle Веб разработчик "Crypto fairies" (2021-2023) Совместно с командой дизайнеров реализовывал дизайны и макеты. Работал с командой разработчиков над поддержкой и улучшением сайта и веб-приложений компании.

Junior Beб разработчик"Itsphere"
(2019-2020)

Отвечал за видимую часть сайтов в качестве фронтенд разработчика в компании itsphere.io. Использовал React и Redux для создания адаптивных и удобных веб-сайтов и веб-приложений.

Образование

Онлайн тренинги (2014-2019)

Онлайн-обучение веб-разработке и информатике.

Балтийский федеральный университет им. Иммануила Канта (2002-2007)

Окончил физический факультет по специальности «Радиофизика и электроника».

Хобби



Написание музыки